【裁判字號】    91,簡上,202
【裁判日期】    921120
【裁判案由】    竊盜
【裁判全文】
zO灣士林地方法院刑事判決                        九十一年度簡上字第二０二號
    上  訴  人
    即  被  告  乙○○
右上訴人因竊盜案件，不服本院九十一年度簡字第一二二二號，中華民國九十一年十
一月七日第一審刑事簡易判決（聲請簡易判決處刑案號：臺灣士林地方法院檢察署九
十一年度偵緝字第二五九號），提起上訴，本院合議庭認不得以簡易判決處刑，改依
通常程序為第一審判決如左：
    主  文
原判決撤銷。
本件免訴。
    理  由
一、本件聲請簡易判決處刑意旨略以：被告乙○○意圖為自己不法之所有，於民國（
    下同）九十年六月二十日上午八時四十分許，在台北市○○區○○街二四一巷十
    三號一樓善德宮內，徒手竊取懸掛於神像上之金牌十四面，得手後據為己有，並
    隨即騎乘ＧＥＶ─六六二號重型機車逃離現場，嗣經廟祝甲○○發覺而報警循線
    查獲，因認被告涉有刑法第三百二十條第一項之竊盜罪嫌云云。
二、按第一審法院得因檢察官之聲請，不經通常審判程序，逕以簡易判決處刑者，其
    所科之刑以宣告緩刑、得易科罰金之有期徒刑及拘役或罰金為限，此觀諸刑事訴
    訟法第四百四十九條第三項規定自明。苟被告於法院審理後，認應諭知免訴之判
    決時，依同法第四百五十二條、第四百五十一條之一第四項但書第三款規定，即
    應依通常程序審判之。茲本件被告於法院審理時，其所犯之竊盜犯行與後述被告
    於臺灣高等法院九十一年度上訴字第二五七三號刑事確定判決之竊盜犯行，有連
    續犯之裁判上一罪關係，亦即本案應為免訴之判決（詳如後述），揆諸首開規定
    ，顯無逕以簡易判決處刑之餘地。原檢察官聲請以簡易判決處刑，容有未合，自
    應依通常程序進行審判。其次，依刑事訴訟法第四百五十一條第一項、第三項之
    規定，檢察官聲請以簡易判決處刑者，其聲請與起訴有同一之效力。本件如上所
    述，既認檢察官簡易判決之聲請於法未合，應依通常程序審判，則參照上開刑事
    訴訟法第四百五十一條第一項及第三項之規定，應認本件業經檢察官提起公訴，
    合先敘明。
三、按案件曾經判決確定者，應諭知免訴之判決，刑事訴訟法第三百零二條第一款定
    有明文。又按「曾經判決確定者，應諭知免訴之判決，此項規定，於實質上或裁
    判上一罪，其一部事實已經判決確定者，對於構成一罪之其他部分亦有其適用。
    」、「按是否為同一案件曾經判決確定而違背一事不再理原則應予諭知免訴之判
    決，應就兩個各別提起之訴，分別觀察其所訴被告及犯罪事實之構成要素即犯罪
    之時間、場所、方法與其特定構成犯罪之事實是否同一以為斷。」，最高法院五
    十一年度臺上字第六一六號判決、八十三年度臺上字第六七六二號判決亦有明揭
    。
四、經查：
（一）上訴人即被告乙○○曾有多次竊盜及施用毒品等前科，其中於八十二年間因犯
      施用毒品罪及竊盜罪，分經臺灣台北地方法院以八十二年度訴字第六六０號、
      八十二年度易字第二二六八號判處有期徒刑三年四月及三月，嗣經裁定定其應
      執行刑為有期徒刑三年五月，而於八十四年三月十五日縮短刑期假釋出獄（縮
      刑期滿日期為八十七年十一月一日），詎其於假釋期間即八十四年間又犯施用
      毒品罪，經本院以八十四年度訴字第一０五八號判處有期徒刑五年確定，並經
      撤銷假釋合併執行殘餘刑期，於八十八年七月二十三日再獲假釋並交付保護管
      束（執畢日期為九十三年一月二十五日），仍不知悔改，又意圖為自己不法之
      所有，於九十年七月二十八日下午一時三十分許，在台北市○○街一七０巷一
      號福德宮內，竊取掛於神像上之金牌一面（重約一兩餘），得手後放置於口袋
      內，適為廟祝丙○發現，並要求將金牌交出，乙○○遂跪於土地公前佯以祈求
      原諒，於丙○未注意之際而乘機逃逸，嗣經丙○在後緊追及路人曾忠和參與圍
      捕，始在台北市○○街一０一巷口逮獲乙○○等情之犯行，業經臺灣高等法院
      於九十一年十月二十三日以九十一年度上訴字第二七五三號判決判處有期徒刑
      一年，並於九十一年十一月二十八日確定，同年十二月十二日送執行，有判決
      書、臺灣高等法院被告全國前案紀錄表等在卷可稽，是被告乙○○前開竊盜案
      件，業經判決確定甚明。
（二）又本案被告乙○○被訴竊盜之犯行，其犯罪時間為九十年六月二十日；上開判
      決確定之犯行，其犯罪時間為九十年七月二十八日；犯罪場所則均同為寺廟，
      顯見本案被告被訴竊盜犯行，與前開判決確定之犯行，犯罪時間緊接，所犯罪
      名相同，顯係出於概括犯意為之，從而本件與前開判決確定之犯行間，應有連
      續犯之裁判上一罪關係，為同一案件，被告上開竊盜犯行既經臺灣高等法院判
      決確定在案，如前所述，依照前開說明，對於本案被訴之竊盜案件應為上開確
      定判決效力所及，原審未及審酌，爰引聲請簡易判決處刑書，以被告犯刑法第
      三百二十條第一項之竊盜罪，遽為科刑之諭知，尚有未洽，被告上訴指摘原判
      決不當，為有理由，自應由本院依刑事訴訟法第四百五十五條之一第三項之規
      定，準用同法第三百六十九條第一項前段之規定，將原判決撤銷。另簡易案件
      之上訴由地方法院管轄之第二審合議庭辦理，如認應為免訴之諭知，係屬刑事
      訴訟法第四百五十一條之一第四項但書第三款之情形，應依同法第四百五十二
      條之規定，逕依第一審通常程序，不經言詞辯論，為免訴判決之諭知（法院辦
      理刑事訴訟簡易程序案件應行注意事項第十四點參考）。
據上論斷，應依刑事訴訟法第四百五十五條之一第一項、第三項、第三百六十九條第
一項前段、第四百五十二條、第三百零二條第一款、第三百零七條，判決如主文。
中      華      民      國      九十二    年      十一    月    二十    日
                                      臺灣士林地方法院刑事第三庭
                                          審判長法  官  雷  雯  華
                                                法  官  王  俊  雄
                                                法  官  李  育  仁
右正本證明與原本無異。
如不服本判決，應於送達後十日內，向本院提出上訴狀。
                                                書記官  李  家敏
中      華      民      國      九十二    年      十一    月   二十七   日


司法院資訊處製作；財團法人民間司法改革基金會備份。
